# 直接加间接持股的核算方法

提问人：旅徒 时间：2018-01-27 16:48:54
A公司持有B公司1%股权，持股金额 10 万元；C公司持有B公司99%股权，持股金额 990 万元；A公司持有C公司50%股权（不控制，不并表），持股金额 500 万元。A公司与C公司不属于同一控制下的企业。请教陈版，A公司对B公司直接持股加间接持股达到了重大影响，则A公司如何核算其持有的B公司1%股权？是按照权益法还是按照成本法核算？A公司单体报表是作为长期股权投资还是作为可供出售金融资产核算？

回答人：chenyiwei
因为A不能控制C，也就不能控制C持有的B公司99%股权如何行使。所以B作为C的子公司，在对C的权益法核算中应将B和C作为一个整体考虑，即以C的合并报表为基础进行权益法核算；A直接持有B的1%股权也应按权益法核算，A与B之间的关系的性质（合营或联营）与A和C之间关系的性质相同。